臺灣新竹地方法院民事判決　　　　　　　100年度訴字第195號
原　　　告　林福德
被　　　告　林清順
訴訟代理人　彭火炎律師
　　　　　　張玉琳律師
上列當事人間分割共有物事件，本院於民國100 年9 月21日辯論
終結，判決如下：
    主  文
兩造共有坐落於新竹縣北埔鄉○○段一三六六地號土地、地目：
旱、面積二○三七平方公尺，同段一三六九地號土地、地目：旱
、面積一二五八七點四九平方公尺，同段一三七一地號土地、地
目旱、面積三二○一平方公尺，同段一三九二地號土地、地目旱
、面積五九二三點八八平方公尺，同段一三九四地號土地、地目
旱、面積三一○平方公尺，同段一三九八地號土地、地目旱、面
積二四一五平方公尺，准依下列方法分割：如附圖所示Ｂ部分面
積八四八點六四平方公尺、附圖所示Ｃ部分面積五八三四點四七
平方公尺、如附圖所示Ｄ部分面積二０八七點一八平方公尺土地
歸原告林福德所有。如附圖所示Ｅ部分面積四一九點八平方公尺
、如附圖所示Ｆ部分面積六七０點九四平方公尺、如附圖所示Ｇ
部分面積三一０平方公尺、如附圖所示Ｈ部分面積二０四七點０
一平方公尺、如附圖所示Ｉ部分面積三二七點八二平方公尺、Ｊ
部分面積五九二三點八八平方公尺、Ｋ部分面積二０三七平方公
尺、如附圖所示Ｌ部分面積四七０六點０一平方公尺、如附圖所
示Ｍ部分面積一０九八點一二平方公尺土地歸被告林清順所有。
如附圖所示Ａ部分土地面積一六三點五平方公尺，由兩造依三分
之一、三分之二應有部分比例維持共有。
訴訟費用由被告負擔三分之二；餘由原告負擔。
    事實及理由
壹、程序方面﹕
    按訴狀送達後，原告不得將原訴變更或追加他訴，但被告同
    意或請求基礎事實同一者，不在此限；又被告於訴之變更或
    追加無異議，而為本案言詞辯論者，視為同意變更或追加，
    民事訴訟法第255 條第1 項第1 款、第2 款及第2 項定有明
    文。本件原告原起訴聲明：1.請求判決將坐落新竹縣北埔鄉
    ○○段1366、1369、1371、1392、1394、1398地號土地共六
    筆，面積共26474.37平方公尺，持分全部，依附實測圖(一)著
    色A （紅色部份、面積8824.79 ㎡）分割予原告所有，其餘
    B （黃色部份、面積17649.58㎡）分割予被告所有。2.請求
    判決如附實測圖(二)道路位置，坐落北埔鄉○○段1371、1397
    、1395、1392上之既成道路（北埔鄉公所舖設）通行至原告
    1391地號土地上者，雙方需互為提供通行使用，不得私自封
    閉、禁止通行之約。嗣於100 年9 月21日具狀聲明：1.原告
    不同意被告分割方法及位置，請依原告提出分割方案辦理，
    2.原告同時依附圖示位置面積修正分配界址：(1)粉色部份由
    原告分配取得（面積以實測分割後為準）。(2)綠色部份由被
    告分配取得（面積以實測分割後為準）。(3)黃色及紅色部份
    由兩造分別取得各1/3 （原告）、2/3 被告（道路、水溝）
    （面積以實測分割後為準）。(4)黃色空白部份為被告單獨所
    有，需留為兩造共同通行使用之道路。核原告就系爭土地分
    割方案所為訴之聲明變更，屬請求基礎事實同一之事項，且
    被告無異議而為本案言詞辯論，視為同意原告訴之變更，揆
    諸前揭規定，原告所為訴之變更，應予准許。
貳、實體方面：
一、原告主張：
(一)、坐落新竹縣北埔鄉○○段1366、1369、1371、1392、1394、
    1398地號土地，面積合計共226474.37 平方公尺，土地持分
    為原告（1/3 ）及被告（持分2/3 ），原告持分上述6 筆土
    地持分各1/3 ，持分面積共為8824.79 平方公尺，係原告之
    先父於40年4 月9 日向他人購買，再於70年5 月29日移轉予
    原告所有。被告係其先父受贈，再於96年3 月19日經贈與及
    判決繼承移轉予被告所有，上述6 筆土地，地目均為「旱」
    ，使用地類別為山坡地保育區農牧用地，地形屬山坡地丘陵
    地形，與原告種植檳榔地形相同。被告為便利其私有同段13
    95、1396、1397地號，地目「田」，山坡地保育區農牧用地
    併同使用，於97至98年間逕自雇用怪手開挖整地1369、1371
    地號毗鄰上述3 筆私有地號土地，造成原告耕作使用位置退
    縮至現有檳榔園及山溝邊，該山溝係被告於97至98年後私自
    開挖整地後才施作而成．並非原有之山溝及雙方之界溝，原
    告耕作位置係所附相片（15）上原告舖設水泥道上（即電桿
    旁）往左移至紅色轎車位置，即依所附現況道路位置圖著紅
    色位置部份，全部種植檳榔及竹子等，被告之父將原告所種
    植於馬路道上方之檳榔樹等作物鏟除，並自行種植柑橘數棵
    於其上，上開坐落1371、1397、1395、1392上之既成道路，
    係北埔鄉公所舖設之水泥產業道路，舖設道路建材可由現場
    路況立即得知，並非被告所稱石子農路，原告連接此產業道
    路內尚有1386、1387、1391地號3 筆農地，面積共10422.82
    平方公尺，持分全部，進出耕作均需通行此鄉公所舖設之產
    業道路。原告、被告雙方所必需通行之道路，不得私自封閉
    ，蓋被告私有1395、1396、1397地號三筆，地目「田」，被
    告原種植作物等無誤，惟二方共有1369、1371、1392、1398
    地號上被告則完全無予耕作，目前仍係山坡地雜木及雜草原
    貌，除原告耕作檳榔樹位置外，此有相片（5 ）（12）（13
    ）可查，被告至今荒草雜生，全未管理，今原告為有效管理
    上述土地之便利及收益，經原告迭次催促協議分割，被告均
    置之不理，爰依民法第823 、824 條規定請求分割。
(二)、對被告抗辯之陳述：
  1.依被告分割方案，則所有平坦之路邊水田（相片（9 ）、（
    16）內）及相片（2 ）、（6 ）山坡地水田（與被告1395、
    1396、1397地號毗鄰者）均為被告分配取得；原告則僅全部
    分配予山坡地上且無通行至分配土地之道路及水源，顯然不
    合情理及不符公平原則，故原告不同意被告提出之分割方案
    。如依被告分割方案，則所有平坦之路邊水田、山坡地水田
    均為被告分配取得，原告僅全部分配予山坡地上且無通行至
    分配土地之道路及水源，顯不符公平原則。
  2.該產業道路係屬北埔鄉公所舖設之水泥道路屬實，且舖設道
    路建材可由現場路況立即得知，並非被告所稱石子農路，二
    者相差甚遠，顯易分辨。又舖設該產業道路係鄉公所舖設，
    自有權源可查，何來未經被告允許而自行舖設之理，自會造
    成糾紛。再者，原告連接此產業道路內尚有1386、1387、13
    91地號三筆農地，面積共10422.82平方公尺，持分全部（詳
    附件三謄本）。進出耕作均需通行此鄉公所舖設之產業道路
    （並非私人農路），故原告請求此產業道路雙方需互為通行
    使用，並不得私自封閉，禁止通行等全屬有理。
  3.兩造並無分管使用協議書，被告未經原告同意擅自挖墾1369
    、1371地號內土地與其單獨所有1395、1397地號（地目田）
    連結併用，致使原地籍線與現況不符，狀況甚明。被告所有
    分得1392、1394、1398及被告單獨所有之1393、1395、1396
    、1397地號共七筆土地，均無對外通行之適合道路可供通行
    ，故原告提出分割案不適採用。
  4.「共有」係共享一所有權之狀態，並非使用位置人即為該位
    置分配之人。被告全將地勢平坦、優於耕作種植之土地先行
    使用，卻反說公平分配位置，會影響全家生計，且該預為分
    配予原告之位置面積，僅係小面積且與原告分配取得之位置
    相連，與被告耕作之大面積相比，何來影響全家生計。
  5.原告原於1369、1371、1398地號內沿地籍線內種植檳榔樹作
    物等，被告逕趁原告不備之際，私自挖墾原告種植之檳榔苗
    ，開闢與被告單獨所有1395、1397地號（地目田）連接併用
    ，致使被告種植水稻之田平坦面積增加許多，且改變了原地
    籍線之位置，被告稱其種植水稻面積將被切割減少寬2 公尺
    以上寬度面積，並非被告減少寬2 公尺，而是回復原地籍線
    之正確位置。被告提出10、11、12相片內係被告擅自開挖土
    地，致改變地形、地貌位置，此與被告現行耕作位置與竹東
    地政事務所之地籍圖形狀完全不符，故原告主張該部份依原
    地籍圖之界線為界分割為有理。又被告稱提出13、14、15相
    片說明原告有可供連外通行之4-5 公尺所言道路，係屬不實
    ；蓋其道路係屬他人私有道路1378、1381、1381-1、1381-3
    地號所有，並非公共道路，何來原告有道路可行之謂。又原
    告提出現有道路係北埔鄉公所舖設之產業道路，雙方均可自
    由通行，不需繞道他人土地而行，既符實際又合情理。
(三)、訴之聲明：
  1.原告不同意被告分割方法及位置，請依原告提出分割方案辦
    理。
  2.原告同時依附圖示位置面積修正分配界址：(1)粉色部份由原
    告分配取得（面積以實測分割後為準）。(2)綠色部份由被告
    分配取得（面積以實測分割後為準）。(3)黃色及紅色部份由
    兩造分別取得各1/3 （原告）、2/3 被告（道路、水溝）（
    面積以實測分割後為準）。(4)黃色空白部份為被告單獨所有
    ，需留為兩造共同通行使用之道路。
  3.訴訟費用由被告負擔。
二、被告答辯：
(一)、經查系爭分割土地係由被告先祖父林灶生與原告先父林梅生
    所共有，兄弟間協議將土地分產管理收益，分管界線明確，
    原告一向在第1369及1398號二土地相連之處相當面積內栽植
    檳榔等作物，數十年來從未有過糾紛異見，相安無事，被告
    一向在所分管之土地內耕作，植有水稻、茭白筍、柚子樹、
    綠竹、相思樹等作物，以農耕為主業，俾求維持全家溫飽，
    為符合分管現況且利原告交通，近年原告有意求售所有溝背
    段1391、1369地號土地，因無私有道路，遂提出分割共有土
    地。
(二)、兩造分管是承襲祖先分管使用，原告繪製所謂實測圖(一)部分
    不實，1371地號土地來就分由先祖父管理傳承至今，現植柚
    子樹、綠竹、相思樹，被告於1369、1398地號內種植檳榔及
    竹木1 。從相片可顯示被告分管使用土地實際種植農作物，
    農耕狀況，並非原告所指摘荒草雜生全未管理，家母日常仍
    勤前往實地，幫忙管理並於小鐵皮屋作為休息處所，被告以
    耕農為主業，為維持全家溫飽怎能讓其荒廢之理。
(三)、原告指摘1371、1397、1395、1392地號上之既成道路，係北
    埔鄉公所鋪設之水泥產業道路乙節，實是胡言，該道路係私
    有農路，為被告先父獨自出資出力鋪設石子農路，作為農產
    物運輸之便，並非北埔鄉公所鋪設水泥產業道路，況且1395
    、1397地號土地是被告私有土地，北埔鄉公所非依法及未得
    到土地所有權人同意，不會建築鋪設水泥道路，何況闢建水
    泥道路，如未申請允准，違反非都市土地使用管制規定。此
    私有農路平日從未封閉，更無禁止或限制人車通行，原告為
    出售所有1387、1386、1391地號土地，竟要求被告提供通行
    使用，不得私自封閉、禁止通行之約，實失相處之道。
(四)、原告於1398、1369地號內栽植檳榔等，被告同意1371地號分
    管土地臨接現有農路一部分分割予原告，原告合計土地面積
    仍為8824.79 平方公尺辦理調整分割共有土地，竹東地政所
    100 年5 月24日複丈成果圖，(一)原告方案部分（即「A （13
    71地號）面積0.173452公頃、B （1369地號內）面積0.5443
    67公頃、C （1398地號內）面積0.164660公頃共三筆合計0.
    882479公頃分配予原告；另將D 面積0.203700公頃、E 面積
    0.146648公頃、F 面積0.495891公頃、G 面積0.310000公頃
   （ 附註：0.031000）、H 面積0.218491公頃、I 面積0.0768
    4 0 公頃、J 面積0.592388公頃共七筆合計1.764958公頃分
    配被告」）：上開方案因將1371號包含兩造現行通路在內之
    土地，全部分配予原告，因而造成被告所分得之西邊1392號
    （0.592388公頃）、1394號（0.031000公頃、部分1398號（
    0.078414公頃）三筆土地以及被告另單獨所有之1393號（0.
    025333公頃、1395號（0.335384公頃）、1396號（0.032500
    公頃）、1397號（0.044601公頃）號等四筆，合計七筆面積
    1.139620公頃土地無對外通行之適合道路可供通行，不適採
    用（0.592388公頃+0.031000 公頃+0.078414 公頃+0.02533
    3 公頃+0.335384 公頃+0.032500 公頃+0.044 601公頃=1.1
    39620 公頃）。該方案且將現有農路最北端臨接1365號水利
    地（即農路北邊低窪處）之1371號內歷來皆由被告分管種植
    水稻、茭白筍之部分分配予原告，又將現有農路南方被告原
    分管而用以種植竹林、柚子樹經濟作物之被告賴以維生之現
    耕作之土地分配原告，影響被告全家生計甚鉅，並與數十年
    來兩造分管使用現況不符。(二)被告方案部分，則將1371號土
    地北端之農路即標示A 部分0.005450公頃，規劃為按原告持
    分1/3 、被告持分2/3 保持共有，而將第1371號土地中B 部
    分0.084864公頃分配原告，以便原告土地鄰接A 通路，又將
    原告原分管耕作之1369號內C 部分0.583447公頃、1396號內
    D 部分0.208718公頃分配原告，原告所分配之B 、C 、D 部
    分之土地既屬互相連接、使用便利。原告分配之B 、C 、D
    土地且與A 部分道路相臨接，交通便利。兩造分配土地又與
    數十年來兩造分管界線以及使用現狀，大致相符。該方案並
    將上述現有農路北側臨接1365號水利地之位置E 面積0.0419
    80公頃即歷來皆由被告分管種植水稻、茭白筍（茭白筍種植
    於分割土地1371、1392號及訴外1395號地上）之部分以及現
    有農路南方之位置F 面積0.067094公頃被告用以種植竹林、
    柚子樹經濟作物之土地仍分配予被告，不至影響被告農作經
    濟及生計維持（原告亦取得歷年來原分管使用現狀使用土地
    ）。從而被告上開方案，較有利於兩造土地利用及經濟利益
    。
(五)、至於竹東地政所100 年5 月24日複丈成果圖，未依被告主張
    測繪部分，依被告100 年3 月30日答辯狀分割方案圖示，被
    告係將1369地號西（左）側在1371號與1394號土地間依分管
    之稻田界線作直線分割方案，但複丈成果圖將其依該1369號
    （與1395號間）之地籍線測繪，此見原告所呈100 年6 月23
    日收件之「請求共有物分割答辯狀附件(一)(3)原告、被告二方
    案分割位置比較圖」，其內所註藍色虛線部分之被告（林清
    順）提出分割位置圖線，亦明。且因而造成被告所種水稻面
    積將被切割減少寬2 公尺以上寬度（南北向）面積。又查地
    政所複丈成果圖前開原告方案所揭G 面積為0.310000公頃部
    分係0.031000公頃之誤載。
(六)、檢呈現場照片15張：(一)編號1 、2 、3 、4 、5 號照片：證
    明歷年來被告皆係在第1371地號A 既有農路道路北邊（臨接
    1365號水利地) 之E 位置種植水稻、又1392號最北端臨接13
    65號水利地之位置上種植茭白筍，實不便分配予原告。(二)編
    號6 、7 、8 、9 號照片：證明被告係在第1371地號A 道路
    南邊種植柚子樹、竹筍等作物，亦不便分配予原告。(三)編號
    10、11、12號照片：說明地政所未依被告主張方案測繪情形
    （被告主張依稻田範圍面積分割、地政所將之依地界線測量
    為直線分割，致將被告使用部分稻田分配予原告）。(四)編號
    13、14、15號照片：說明原告所有在系爭分割土地西側之13
    91等號土地，本有寬度4 、5 公尺之道路可供連外通行使用
    。
(七)、答辯聲明：
  1.被告同意分割，共有物分割方法如附件1。
  2.訴訟費用由原告負擔。
三、得心證之理由：
(一)、按除因物之使用目的不能分割或契約定有不能分割之期限者
    外，各共有人得隨時請求分割共有物；共用物之分割，不能
    協議決定者，法院得依任何共有人之聲請，為裁判分割，民
    法第823 條第1 項、第824 條第2 項前段分別定有明文。次
    按，耕地係指依區域計畫法劃定為特定農業區、一般農業區
    、山坡地保育區及森林區之農牧用地；又每宗耕地分割後每
    人所有面積未達0.25公頃者，不得分割。農業發展條例第3
    條第11款、第16條第1 項亦載有明文。查系爭土地為兩造所
    共有，應有部分之比例如附表所示，兩造就系爭土地無不分
    割之約定，亦無不能分割之情形，且無法協議分割之事實，
    業據原告提出系爭土地之土地登記謄本1 份附卷可稽（見本
    院卷15-31 頁），且為被告所不爭執，自堪信為真實。次查
    ，系爭土地地目為旱，使用分區為山坡地保育區，兩造分割
    後各自取得之面積大於0.25公頃，合於農業發展條例第16條
    之規定得分割為單獨所有。是以系爭6 筆土地依其使用目的
    並無不能分割情形，而原告及被告等未就系爭6 筆土地有不
    分割之協議，其等既就分割方法無法達成協議，從而，揆諸
    前開說明，原告本於民法第823 條第1 項、第824 條第2 項
    、第5 項之規定訴請裁判分割共有物，於法即無不合，應予
    准許。
(二)、次按共有物之分割，依共有人協議之方法行之。分割之方法
    不能協議決定，或於協議後因消滅時效完成經共有人拒絕履
    行者，法院得因任何共有人之請求，命為下列分配：一、以
    原物分配於各共有人，但各共有人均受原物之分配顯有困難
    者，得將原物分配於部分共有人。二、原物分配顯有困難時
    ，得變賣共有物，以價金分配於各共有人；或以原物之一部
    分分配於各共有人，他部分變賣，以價金分配於各共有人。
    以原物為分配時，因共有人之利益或其他必要情形，得就共
    有物之一部分仍維持共有。共有人相同之數不動產，除法令
    另有規定外，共有人得請求合併分割。民法第824 條第1 、
    2 、4 、5 項分別定有明文。又按，以原物分配於各共有人
    時，除應顧及均衡之原則外，並須就各共有人應行分得之範
    圍，例如面積多寡、交通、位置及占有形勢等，予以確定（
    最高法院55年臺上字第1982號判例意旨參照）；且按裁判上
    如何定共有物分割之方法，除應斟酌當事人之聲明、共有物
    之性質、共有人之意願、利害關係、經濟效用及全體共有人
    之利益等公平決之外，並不受任何共有人主張之拘束，法院
    為顧及全體共有人所得利用之價值等情形，本有自由裁量之
    權，惟儘量依各共有人使用現狀定分割方法，以維持現狀，
    減少共有人所受損害，當不失為裁判分割斟酌之一種原則（
    最高法院82年度臺上字第1990號裁判亦同此見解）。經查：
  1.系爭土地現況兩造各自分管種植果樹、水稻、檳榔等農作物
    ，系爭土地前方有一道路等情，為兩造所不爭執。經本院至
    現場勘驗明確，並囑託新竹縣竹東地政事務所派員實施測量
    ，有勘驗筆錄、複丈成果圖及現況照片等件在卷可按（見本
    院卷第105 頁、第221-223 頁）。
  2.證人林李月梅於本院審理中證稱：新竹縣北埔鄉○○段1366
    、1369、1371、1392、1394、1398六筆土地前面有一條有水
    泥鋪設的路，這條道路以前是我自己的田，是我自己做的道
    路，是我自己出錢請莊永生和自己一起做的，錢全部都是我
    自己出的，是78年間我先生在世時做的，88年還有再做過一
    次，就是有錢的時候慢慢做起來。因為路的盡頭有我的山林
    地，是我們的地，做這條路就可以通到我的山地，那塊山的
    地號我不曉得，那塊地後來被我女兒賣掉了，賣給林福德，
    賣了三筆。這條路不是鄉公所做的等語（見本院100 年6 月
    27日筆錄）。證人莊永生於本院審理中證稱：新竹縣北埔鄉
    ○○段1366、1369、1371、1392、1394、1398六筆土地前面
    有一條有水泥鋪設的路，在（相片）紅色車子轉彎處（就是
    有一個小路的路口）前段是鄉公所做的，後段是私人的，後
    段是林健治就是被告的父親做的，是我幫忙施工的，是89、
    90年施作的，我是做駁崁部分，路面有被大卡車壓毀，我們
    有再補強，為了要大卡車進去，所以灌漿，灌擋土牆。這條
    路跟後面還有一塊田連接，那個田之前是林健治先生的，後
    來被告的大妹妹分到那個地，把它賣給原告，以前這個路都
    是林健治先生他們一家在作田要通行使用的等語（見本院10
    0 年6 月27日筆錄）。原告亦稱：那三筆土地是被告的妹妹
    賣給我的，以前除了我的持分之外，其他的土地都是被告父
    親的，後來被被告的妹妹賣掉，因為他們之間有家產分產的
    糾紛還有訴訟等語（見本院100 年6 月27日筆錄）。
  3.參酌新竹縣北埔鄉○○段1366、1369、1371、1392、1394、
    1398系爭六筆土地前方後段之道路，原係供被告之父及家人
    使用，其間尚夾有被告單獨所有之土地，原告嗣後於97年8
    月28日購買被告妹妹繼承分得同段1386、1387、1391土地，
    尚難認係既成道路，並經本院依職權調閱本院94年度家訴字
    第45 號 卷查明屬實。參酌原告之分割方案，被告分得之土
    地，與兩造多年來分管種植位置不符，且造成被告分得之土
    地與對外連接之道路間因有坡度落差而難以通行，再者，原
    告原分管之土地前方即面臨道路，是以依其分管位置分割方
    式，原告取得之土地並無不得通行之問題，原告一再主張須
    於系爭土地前方及連接被告私人土地部分畫出一道路供其通
    行，目的在取得其嗣後向被告妹妹分得而轉賣原告之同段13
    86、1387、1391土地對外通行道路，以迅速大幅增加該三筆
    土地之價值，然而原告本件既在於分割系爭6 筆與被告共有
    之土地，所考量者應係兩造就系爭6 筆土地之分割之公平性
    ，且被告亦未將原告所指之通路封閉，自不宜因此而強行犧
    牲被告之利益。則如附圖之方割方式，兩造分得之土地均有
    適宜通路，而與兩造分管種植位置較為相符，兩造共有之土
    地面積較小，各自取得所有權之土地面積較大，從而，本院
    審酌被告土地等現況，復斟酌系爭土地之地形、位置、使用
    方式、共有物之價值、分割後之經濟效用及社會公益等因素
    ，故認如附圖所示之分割方案，對各共有人出入均屬便利，
    且符合現況使用、公平原則，當屬可採，並判決分割如主文
    第1 項所示。
四、末按，兩造就共有物分割方法不能達成協議時，固得由原告
    起訴請求裁判分割，然原告主張之分割方法，僅供法院參考
    ，就該部分並不生其訴有無理由之問題，況縱法院認原告請
    求分割共有物為有理由，依法定方法分割，然依民法第825
    條規定，分割後各共有人間就他共有人分得部分係互負擔保
    責任，即該判決尚非片面命被告負義務；遑論各共有人主張
    不同之分割方法，以致不能達成協議，無寧為其等伸張或防
    衛權利所必要，如僅因法院准原告分割共有物之請求，即命
    被告應負擔全部訴訟費用，不免失衡。從而，本件分割結果
    ，共有人既屬均蒙其利，茲斟酌全體共有人所受利益，並參
    酌其應有部分之比例，命全體共有人依如主文第二項所示比
    例，分擔訴訟費用。
五、本件判決之基礎已臻明確，兩造其餘之攻擊、防禦方法及舉
    證，經審酌核與判決結果無影響，爰不一一予以論列，併此
    敘明。
六、訴訟費用負擔之依據：民事訴訟法第80條之1 、第85條第1
    項。
中    華    民    國  100     年    10    月    12    日
                  民事第一庭    法  官   林麗玉
以上正本係照原本作成。
如對本判決上訴，須於判決送達後 20 日內向本院提出上訴狀。
如委任律師提起上訴者，應一併繳納上訴審裁判費。
中    華    民    國   100    年    10    月    12    日
                                書記官   蔡玉嬌